Inventaris van de archieven van de Generale Staf / Staf van de Bevelhebber der Landstrijdkrachten en de daarbij gedeponeerde archieven, (1903) 1945-1972 (1989)
Nationaal Archief, Den Haag
- Archief van het secretariaat Militair Politieke Aangelegenheden, 1948-1955, Q
  - Stukken betreffende bijzondere onderwerpen, Q.2
    - Territoriale organisatie, Q.2.2
      - Bondsrepubliek Duitsland, Q.2.2.4
        - Stukken betreffende de Conferenties van de Vier, Negen en Veertien Mogendheden, gehouden in Londen en Parijs in september en oktober 1954 en de voorbereiding en vaststelling van de overeenkomst van de Vier Mogendheden ter beëindiging van de bezetting van West-Duitsland, de overeenkomst van de Negen Mogendheden ter oprichting van de West-Europese Unie op basis van het Verdrag van Brussel, de overeenkomsten van de NAVO die de toetreding van de Bondsrepubliek Duitsland en Italië mogelijk maken en de Saarregeling, 1955; 3862-3863; 2 pakken
          - Berichten inzake besprekingen ter realisatie bewapeningen Bondsrepubliek Duitsland in het kader van het lidmaatschap van de NAVO en de WEU, 1955, 3862
          - Stukken betreffende de ratificaties van het protocol behorend bij het Noord-Atlantisch Verdrag inzake toetreding van de Bondsrepubliek Duitsland tot de NAVO en het protocol tot wijziging van het Verdrag van Brussel, leidend tot de oprichting van de WEU, 1955, 3863
    - Administratieve aangelegenheden, normalisatie, Q.2.3
      - Administratieve aangelegenheden, Q.2.3.1
        - Stukken betreffende de instelling, organisatie en uitvoering van de werkzaamheden door het Secretariaat voor Militair-Politieke Aangelegenheden (MPA) van de Generale Staf, 1948-1949; 3864; 1 omslag
        - Stukken betreffende vergaderingen van de Nederlandse registry-beheerders, 1949-1950; 3865; 1 omslag
        - Order van de CGS met betrekking tot aanhouding van en een agendaregister, 1951; 3866; 1 stuk
        - Stukken betreffende het vernietigen van het archief van de Nederlandse delegatie bij de Westerse Unie, 1951-1952; 3867; 1 omslag
        - Stukken betreffende aanwijzingen voor het gebruik van het berichtenformulier van de NAVO binnen de krijgsmacht, 1951-1954; 3868; 1 omslag
        - Stukken betreffende de oprichting van sub-registries bij eenheden van de Koninklijke Landmacht, belast met de registratie en archivering van comic documenten en documenten van de NAVO en vestiging van het Central Registry van de Verenigde Chefs van Staven in het Ministerie van Oorlog, 1951-1955; 3869; 1 omslag
        - Memorandum van het Ministerie van Buitenlandse Zaken betreffende de behandeling van documenten van de NAVO in Nederland. Afschrift, 1952; 3870; 1 stuk
        - Stukken betreffende de uitvoering en uitbreiding van de taken van de Interservice Octrooicommissie, 1953; 3871; 1 omslag
        - Stukken betreffende instelling van een Interservice Bureau Geallieerde Voorschriften, 1953; 3872; 1 omslag
        - Stukken betreffende de terminologie en indeling te gebruiken bij de begrotingen van de EDG, 1953-1954; 3873; 1 omslag
        - Brief van de commandant van het Nederlands detachement bij de Norhtern Army Group inzake afronding verzending van het archief van de Nederlandse verbindingsofficier, 1956; 3874; 1 stuk
      - Normalisatie, Q.2.3.2
        - Uitgaande brief aan het hoofd van de Nederlandse delegatie bij de Permanente Stafcommissie van de Westerse Unie te Londen inzake de standaardisatie in Nederland, 1948; 3875; 1 stuk
        - Memorandum van de Chef van de Marinestaf aan de Nederlandse vertegenwoordiger bij het Militaire Comité van de Vijf Mogendheden betreffende standaardisatie van materieel voor de marines van de Vijf Mogendheden, 1948; 3876; 1 stuk
        - Uitgaande circulaire, houdende mededelingen betreffende de standaardisatie binnen de NAVO, 1951; 3877; 1 stuk
        - Dossier betreffende het vaststellen en wijzigen van de instructie voor de vertegenwoordiger van de Koninklijke Landmacht bij de Army Board van het Military Sandardization Agency, 1952; 3878
        - Instructie van de voorzitter van het Comité Verenigde Chefs van Staven voor de behandeling van Standardization Agreements (STANAGs) binnen de krijgsmacht, 1953; 3879; 1 stuk
        - Stukken betreffende de coördinatie in de Nederlandse krijgsmacht en bij het Ministerie van Oorlog en tussen de Ministeries van Oorlog en Marine en Buitenlandse Zaken van aangelegenheden inzake normalisatie en standaardisatie in het verband van de NAVO, 1953-1954; 3880; 1 omslag
        - Stukken betreffende de personeelsbezetting en organisatie van de Nederlandse delegatie bij het Military Agency for Standardisation, 1954; 3881; 1 omslag
  - Personeelsaangelegenheden, Q.3
    - Personeelssterkte, -indeling, overzichten, Q.3.1.
      - Stukken betreffende de sterkteopgaven (trooplist) en materieelopgaven door de Generale Staf in het kader van het MDAP, 1949-1955; 3882-3883; 2 pakken
        - 1949 - 1952 jul., 3882
        - 1952 aug. - 1955., 3883
      - Stukken betreffende de sterkteopgaven van de Nederlandse strijdkrachten over de jaren 1950-1951, 3884; 1 omslag
      - Stukken inzake de indeling van officieren uit de Benelux bij het hoofdkwartier van de "Northern Army Group" (NORTHAG), 1950; 3885; 1 omslag
      - Stukken betreffende de vertraging in de opbouw van de Nederlandse strijdkrachten vanwege het uitblijven van of de vertraging bij de levering van materieel in het kader van het MDAP, 1951; 3886; 1 omslag
      - Stukken betreffende de indeling van hogere officieren bij de geïntegreerde staven bij de commando's van SHAPE, Allied Forces Central Europe en NORTHAG en samenstelling van,Nederlandse detachementen bij die commando's, 1951-1952; 3887; 1 omslag
      - Briefwisseling van de CGS met de secretaris-generaal van het Ministerie van Oorlog inzake het samenstellen van een overzicht van delegaties op conferenties van of vertegenwoordigingen in internationale organen, 1952; 3888; 1 omslag
      - Stukken betreffende personeelsaangelegenheden bij de Nederlandse delegatie bij het Comité Interémaire van de Conférence pour l 'Organisation d'une Communauté Européenne de Défense, 1952; 3889; 1 pak
      - Stukken betreffende de overgang van personeel van nationale eenheden en krijgsmachtdelen naar eenheden en krijgsmachtdelen van het Europese leger en de realisatie van cursussen voor dit personeel, 1952-1954; 3890-3892; 3 pakken
        - 1952 - 1953 juni., 3890
        - 1953 juli - dec., 3891
        - 1954., 3892
      - Stukken betreffende indeling Nederlands personeel bij de planning staf van BAOR, later NORTHAG, 1952-1955; 3893; 1 omslag
      - Brief van de voorzitter van het Comité Verenigde Chefs van Staven aan de minister van Oorlog betreffende vaststelling van het aantal en de soorten strijdkrachten voor de territoriale verdediging in het kader van het verdrag van de EDG en het daarbij behorende Accord special, doorslag, 1953; 3894; 1 stuk
      - Stukken betreffende het lidmaatschap van de Armed Forces Communications Association (AFCA) van Nederlandse vertegenwoordigers in het European Military Communication Co-ordination Committee (EMCCC), het European Radio Frequency Agency (ERFA) en het European Long Lines Agency (ELLA), 1953-1954; 3895; 1 omslag
    - Aanstelling, benoeming, plaatsing, ontheffing, Q.3.2
      - Stukken betreffende de aanwijzing van Nederlandse officieren in de sub-comités van de Westerse Unie te Londen, 1948; 3896; 1 omslag
      - Nota van de Chef van de Luchtmachtstaf inzake aanwijzing van drie Nederlandse vertegenwoordigers in het Air Advisory Committee van de Westerse Unie, 1948-1950; 3897; 1 stuk
      - Stukken inzake de benoeming van dr. P. Schoenmaker als Nederlands vertegenwoordiger in de Western Union Military Supply Board en de North Atlantic Military Production and Supply Board en tijdelijk als adviseur voor research- en ontwikkelingsvraagstukken ten behoeve van het Directoraat Generaal voor de Industrialisatie bij het Departement van Economische Zaken, 1948-1950; 3898; 1 omslag
      - Stukken betreffende de plaatsing en de vervanging van Nederlandse officieren bij de Staf van de Opperbevelhebber der Landstrijdkrachten te Fontainebleau, 1948-1950; 3899; 1 omslag
      - Stukken betreffende de aanwijzing van luitenant-generaal Huebner als vertegenwoordiger van de Verenigde Staten van Amerika in het Western Union Chiefs-of-Staff Committee, 1949; 3900; 1 omslag
      - Brief van de senior Dutch staff officer bij het London echelon van de voorzitter van de "Western Europe Commanders-in-Chief" aan de voorzitter van het Comité Verenigde Chefs van Staven betreffende de behoefte aan een schrijfkracht bij de Nederlandse liaison officier bij Unilion, 1949; 3901; 1 stuk
      - Bericht van de minister van Marine aan de militair attaché te Washington DC inzake de aanstelling van de heer Foreest als Nederlandse permanente verbindingsofficier bij de Standing Group van de NAVO, 1949; 3902; 1 stuk
      - Dossier inzake de tewerkstelling van (reserve) eerste luitenant E. van Geest bij de Nederlandse delegatie bij het Permanent Militaire Comité van de Vijf Mogendheden te Londen, 1949-1950; 3903; 1 omslag
      - Stukken betreffende de aanwijzing van kolonel A.D.C. van der Voort Zijp tot verbindingsofficier van de Generale Staf bij het hoofdkwartier van BAOR in Duitsland en British Air Forces of Occupation, 1949-1950; 3904; 1 omslag
      - Stukken betreffende de nominatie van de ondercommandanten bij NORTHAG, de Northern Tactical Air Force en de Lower Rhine Naval Force, 1950; 3905; 1 omslag
      - Dossier inzake de vervanging van de secretaris van de Nederlandse Gezamenlijke Staf Missie te Washington DC, 1950; 3906; 1 omslag
      - Stukken betreffende de benoeming van een Nederlandse officier in de "Body of Experts for Electronics", 1950; 3907; 1 omslag
      - Brief van de voorzitter van het Comité Verenigde Chefs van Staven aan het hoofd van de Nederlandse delegatie bij de Westerse Unie inzake de aanstelling van een directeur-generaal voor de Westerse Unie, 1950; 3908; 1 stuk
      - Nota van de minister van Oorlog inzake de benoeming van een Nederlandse vertegenwoordiger in de Permanent Working Staf" van de North Atlantic Military Production and Supply Board. Afschrift, 1950; 3909; 1 stuk
      - Dossier inzake de vervanging van de senior Dutch staff officer bij het London echelon van het hoofdkwartier van de voorzitter van het Western Europe Commanders-in-Chief Committe", 1950; 3910; 1 omslag
      - Dossier inzake de vervanging van kolonel ir. Wilschut als lid van verschillende organen van de Westerse Unie, 1950; 3911; 1 omslag
      - Stukken betreffende de eervolle ontheffing en eventuele toekenning onderscheiding van Mr. Georg Mallaby uit de functie van secretaris-generaal van de Westerse Unie, 1950; 3912; 1 omslag
      - Dossier inzake de plaatsing van een Nederlandse officier in de functie van signals officer bij de Staff for the Air Defence Commander te Fontainebleau, 1950-1951; 3913; 1 omslag
      - Stukken betreffende het ontslag van generaal H.J. Kruls als CGS, 1951; 3914; 1 omslag
      - Stukken betreffende ontheffing en bevordering van militaire attachés in het buitenland, 1951-1954; 3915; 1 omslag
      - Dossier betreffende de benoeming van majoor A.E. van Dishoeck tot hoofdofficier toegevoegd bij de militaire adviseur van de Nederlandse vertegenwoordiger bij de Noord-Atlantische Raad te Parijs, 1952-1953; 3916; 1 omslag
      - Verslag van een detachering van Nederlandse officieren van de School Reserveofficieren Intendance bij het Amerikaanse 14th Quarter Master Batallion, 1953; 3917; 1 omslag
      - Berichten inzake de benoeming van maarschalk A. Juin tot opperbevelhebber van de land-, zee- en luchtstrijdkrachten in de centrale sector van Europa en de Nederlandse bezwaren daartegen, 1953-1954; 3918; 1 omslag
    - Dienstplicht, Q.3.3
      - Stukken betreffende een rapport inzake de duur van de dienstplicht in Nederland en de overige landen van de Westerse Unie, 1950; 3919; 1 omslag
      - Stukken betreffende de eventuele verlenging van de diensttijd tot 20 maanden, het houden van herhalingsoefeningen en de opbouw van de Nederlandse strijdkrachten, 1951; 3920; 1 omslag
      - Brief van de directeur-generaal voor het Economische en Militaire Hulpprogramma aan het Directoraat Generaal van Oorlog betreffende de beantwoording van een verzoek om informatie van de Internationale Staf van de NAVO inzake de militaire dienstplichtbepalingen en het aantal dienstplichtigen in Nederland. Afschrift, 1954; 3921; 1 stuk
    - Rechtspositie, Q.3.4
      - Brief aan de minister van Oorlog inzake het opstellen van een verdrag, die de status van de militairen van de WEU, verblijvend in het buitenland, regelt en regelingen met betrekking tot reizen naar het buitenland, 1949; 3922; 1 stuk
      - Stukken betreffende de onderlinge verhoudingen tussen Nederlandse en andere officieren en de rechtspositie van Nederlandse medewerkers bij de stafkwartieren te Fontainebleau, 1949; 3923; 1 omslag
      - Stukken betreffende toekenning van financiële vergoedingen aan Nederlandse militairen, geplaatst bij Nederlandse en internationale organen in het buitenland, 1949-1952; 3924-3925; 2 omslagen
        - Algemeen, 1949-1950, 3924
        - Financiële tegemoetkomingen aan kolonel P. Gips tijdens de detacheringen bij de Westerse Unie en de NAVO, 1951-1952, 3925
      - Stukken betreffende schietkampioenschappen tussen leden van strijdkrachten van de Westerse Unie, 1950-1951; 3926; 1 omslag
      - Brief van de Coördinatie Commissie Marine Landmacht (COML) aan de minister van Oorlog betreffende de resultaten van het onderzoek van het verbruik van levensmiddelen in het kader van de gelijkschakeling van rantsoenschalen van de Koninklijke marine en de Koninklijke Landmacht. Afschrift, 1951; 3927; 1 stuk
      - Stukken betreffende de invoering van de rang van brigadier (brigadegeneraal) bij de Koninklijke Landmacht, 1951; 3928; 1 omslag
      - Stukken betreffende de vergoeding- en verlofregelingen van Nederlandse militairen, verblijvend in het buitenland, 1951-1953.; 3929; 1 omslag
      - Stukken betreffende reis- en verblijfskostenvergoeding voor militair- en burgerpersoneel, dat naar het buitenland reist, 1951-1954; 3930; 1 omslag
      - Brieven van de voorzitter van het Comité Verenigde Chefs van Staven betreffende deelname van Nederlandse militairen aan internationale militaire sportwedstrijden en de organisatie in Nederland van dergelijke wedstrijden onder verantwoordelijkheid van het "Assemblee Conseil Internationale du Sport Militaire" (CISM), 1952; 3931; 1 omslag
      - Stukken betreffende het vaststellen van een regeling voor het verstrekken van voeding aan medewerkers van de EDG, 1952; 3932; 1 omslag
      - Stukken betreffende rechtspositionele regelingen voor extra vergoedingen voor personeel van het Europese leger, 1952-1953; 3933; 1 omslag
      - Stukken betreffende de rechtspositie van onderofficieren, officieren en burgerpersoneel bij het Europese leger, 1952-1954; 3934; 1 pak
      - Stukken betreffende regelingen met betrekking tot verlof van militairen, gedetacheerd in Duitsland, 1952-1955; 3935; 1 omslag
      - Brief van de directeur Militair Juridische Dienst inzake de strafbevoegdheid ten opzichte van militairen, ingedeeld bij het Nederlands detachement bij NORTHAG, 1953; 3936; 1 stuk
      - Stukken betreffende het statuut, de positie van officieren met stafbevoegdheid bij de EDG en creatie van een corps officieren Etat-Major, 1953-1954; 3937; 1 omslag
      - Stukken betreffende de realisatie van het onderwijs aan kinderen van Nederlandse militairen in de Britse zonde in de Bondsrepubliek Duitsland, 1953-1955 (1957); 3938; 1 omslag
      - Stukken betreffende het Nederlandse commentaar betreffende het aanpassen van STANAG 1049 betreffende de tabel van equivalente rangen binnen de strijdkrachten van de landen van de NAVO, 1954; 3939; 1 omslag
    - Medische verzorging, Q.3.5
      - Stukken betreffende een rapport van de Werkcommissie Coördinatie Militaire en Civiele Geneeskundige Diensten en instelling van een militair-geneeskundige coördinatiecommissie, en een geneeskundige verdedigingsraad, 1951; 3940; 1 omslag
      - Stukken betreffende de medische en logistieke verzorging van Nederlands personeel, werkzaam bij NAVO-hoofdkwartieren in het buitenland, 1951-1955; 3941; 1 omslag
      - Stukken betreffende Nederlandse deelname aan Medical Planning Conferences en de Commissie Planning Voorbereiding Volksgezondheid in Buitengewone Omstandigheden, 1952-1956; 3942
      - Brief van de voorzitter van het Comité Verenigde Chefs van Staven aan het hoofd van de Nederlandse delegatie bij de EDG, inzake de zienswijze van de Inspecteur Geneeskundige Dienst Landmacht en de Chef Geneeskundige Dienst Zeemacht inzake de geneeskundige verzorging van het personeel van de EDG, 1953; 3943; 1 omslag
      - Ontwerp van een vaste order van de commandant Eerste Legerkorps inzake geneeskundige ondersteuning van gedetacheerde eenheden, 1953; 3944; 1 stuk
      - Stukken betreffende oprichting van een Werkgroep Was- en Badinrichtingen, 1953; 3945; 1 omslag
      - Stukken betreffende correspondentie in Nederland betreffende een voorstel van SHAPE aan de ministers van Defensie van de lidstaten van de NAVO inzake invoering van een systeem voor het rapporteren en bestrijden van besmettelijke ziekten en de gevolgen van biologische oorlogvoering binnen de landen aangesloten bij de NAVO, 1953-1955; 3946; 1 omslag
      - Stukken inzake het vaststellen van de behoefte aan richtlijnen inzake het melden van besmettelijke ziekten bij in Nederland gestationeerde buitenlandse militairen, 1954; 3947; 1 omslag
      - Stukken betreffende de regeling van Nederlandse medisch logistieke steunverlening aan Centraal-Europese landstrijdkrachten in oorlogstijd, 1954; 3948; 1 omslag
      - Stukken betreffende de berekening van de Nederlandse behoefte aan medische hulp, zoals gevraagd in de vergadering van het 'Medical Committee"(Atlantic Council/AC 23(MC)) in november 1955, 3949; 1 omslag
    - Persoonlijke verzorging, Q.3.6
      - Stukken betreffende het dragen van nestels en het geklede of ceremoniële tenue door officieren, toegevoegd aan geallieerde bevelhebbers, 1951-1952; 3950; 1 omslag
    - Persoonsbeschrijvingen, Q.3.7
      - Rapport van generaal majoor Doorman over de persoon van de chef van de Imperiale Generale Staf van het Verenigd Koninkrijk, veldmaarschalk Sir Viscount B.L. Montgomery of Alamein, 1949; 3951; 1 stuk
      - Brief van het hoofd van het Nederlandse detachement bij "Allied Land Forces Central Europe", houdende een verzoek om persoonsgegevens van generaal W.T. Carp, met bijlage, 1951; 3952; 1 stuk
        Bijlage bevat persoonsgegevens.
  - Maatschappelijke, economische en natuurwetenschappelijke aangelegenheden, Q.4
    - Recht, verdragen, Q.4.1
      - Stukken betreffende het opstellen van een Réglement de Discipline Génerale (krijgstucht) voor het Europese leger, 1952-1953; 3953; 1 pak
      - Brief van de minister van Buitenlandse Zaken aan de minister van Marine met betrekking tot de rechtskracht van de besluiten van de Noord-Atlantische Raad (North Atlantic Council). Aafschrift, 1953; 3954; 1 stuk
    - Financiële en economische aangelegenheden, Q.4.2
      - Stukken betreffende aanvullende informatie over de procedure voor implementatie van het militaire hulpprogramma vanuit de Verenigde Staten van Amerika ten behoeve van Europese landen, 1949; 3955; 1 omslag
      - Stukken betreffende de samenwerking in het verband van de Westerse Unie met betrekking tot financieel-economische aangelegenheden en militaire productie, 1949-1950; 3956; 1 omslag
      - Stukken betreffende het aangaan tussen de Verenigde Staten van Amerika en het Koninkrijk der Nederlanden van het "Mutual Defence Assistance Agreement", 1949-1950; 3957; 1 omslag
      - Verslag van een vergadering inzake versnelling van het MDAP voor Nederland en opvoering van de productie, gehouden bij het Regeringscommissariaat voor het Militaire Hulpprogramma op 19 augustus 1950, 3958; 1 stuk
      - Stukken betreffende de aanbieding van materieelhulp van Canada aan Nederland, 1950-1951; 3959; 1 omslag
      - Stukken betreffende de uitvoering van het MDAP voor Nederland en het instellen van organen, die daarmee zijn belast, 1950-1955; 3960-3962; 3 pakken
        - 1950, 3960
        - 1952-1953, 3961
        - 1954-1955, 3962
      - Brief van de president-directeur van het Bureau voor het Economische Militaire Hulpprogramma van het Ministerie van Buitenlandse Zaken inzake oprichting van het Directoraat-Generaal voor het Economische en Militaire Hulpprogramma, 1952; 3963; 1 stuk
      - Dossier inzake de benoeming van major-general R.A. Robinson tot chief van de Military Assistance Advisory Group (MAAG), Netherlands, 1952-1954; 3964; 1 omslag
      - Stukken betreffende het regelen van de overname van materieel, geproduceerd in Europa, in het kader van het MDAP, 1952; 3965; 1 omslag
    - Industrie, productie, Q.4.3
      - Rapport, houdende beschrijvingen en organisatieschema's met betrekking tot de onderdelen binnen de ministeries van Defensie, verantwoordelijk voor het vaststellen van behoeftes en procedures met betrekking tot de productie van militair materieel in het Verenigd Koninkrijk, de Verenigde Staten van Amerika, Frankrijk en België. Afschriften, 1947; 3966; 1 omslag
      - Stukken betreffende door Nederland ingediende Project Statements en het toewijzen van steun door de Verenigde Staten van Amerika met betrekking tot additionele militaire hulp, 1949-1950; 3967; 1 omslag
      - Stukken betreffende de uitvoering van de werkzaamheden door het Centraal Instituut voor Industrieontwikkeling voor het Defence Production Board, 1949-1952; 3968; 1 stuk
      - Stukken betreffende de inventarisatie van de mogelijkheden tot productie van militair materieel in Nederland op verzoek van de Supply Board, 1949-1952; 3969; 1 pak
      - Stukken betreffende Nederlandse verslagen van vergaderingen van de North Atlantic Treaty Military Production and Supply Board, 1950; 3970; 1 omslag
      - Nota aan de minister van Oorlog inzake de geringe militaire belangstelling voor internationale besprekingen en proefnemingen met grote industriële belangen. Minuut, 1950; 3971; 1 stuk
      - Briefwisseling tussen de CGS en de Nederlandse gedelegeerde bij de "North Atlantic Military Supply Board" inzake de samenwerking tussen de Generale Staf en het bureau van de gedelegeerde op het gebied van productie en bevoorrading, 1950; 3972; 1 omslag
      - Stukken betreffende door diverse task forces afgelegde bezoeken aan Nederlandse bedrijven ten behoeve van het verzamelen van gegevens met betrekking tot de productiecapaciteit in Nederland., 1950; 3973; 1 omslag
      - Verslag van een reis naar de Verenigde Staten van Amerika door Th.E.J. de Bie en P. Schoenmaker om de mogelijkheden te onderzoeken van productie in Nederland van militair materieel, 1951.; 3974; 1 stuk
      - Brieven van de Nederlandse gedelegeerde bij de "North Atlantic Defence Production Board" aan de ministers van Economische Zaken en Oorlog en Marine inzake het onderzoeken van mogelijkheden tot productie van radio-, radar- en vuurleidingsmaterieel, 1951-1952; 3975; 1 omslag
      - Stukken betreffende de eventuele export van militaire goederen naar Turkije en Griekenland en steun bij de aanleg van de infrastructuur aldaar, 1953; 3976; 1 stuk
      - Lijst van Nederlandse vertegenwoordigers in de Groups of Experts, ressorterende onder de Products and Logistics Division, Defence Production Committee, 1955; 3977; 1 stuk
    - Toegepast onderzoek, Q.4.4